臺灣屏東地方法院刑事判決　　　　　　　　　　　　　九十三年度訴字第七九四號
　　公　訴　人　臺灣屏東地方法院檢察署檢察官
　　被　　　告　甲○○　男　二.
右列被告因違反毒品危害防制條例案件，經檢察官提起公訴（九十三年度毒偵字第一
八六一號），被告於本院準備程序中就被訴事實為有罪之陳述，經本院合議庭裁定由
受命法官獨任依簡式審判程序審理，判決如左：
    主  文
甲○○連續施用第一級毒品，處有期徒刑壹年貳月；又連續施用第二級毒品，處有期
徒刑壹年。應執行有期徒刑貳年。
    事  實
一、甲○○曾因違反毒品危害防制條例案件，經本院八十八年毒聲字第一三一七號裁
    定送觀察、勒戒後，因認有繼續施用毒品之傾向，再由本院八十八年度毒聲字第
    一四八四號裁定令入戒治處所施以強制戒治一年，嗣因戒治成效良好，經本院八
    十八年度毒聲第二四九三號裁定停止戒治，所餘期間付保護管束，並因保護管束
    期滿，經臺灣屏東地方法院檢察署檢察官於民國八十九年七月二十日以八十九年
    度戒毒偵第三一七號為不起訴處分確定。另於九十年間更因違反毒品危害防制條
    例案件，經臺灣高雄地方法院九十年度毒聲字第五四一六裁定令入戒治處所施以
    強制戒治一年，又因戒治成效良好，經同院九十一年度毒聲第一一四六號裁定停
    止戒治，所餘期間付保護管束（該次係屬二犯，本應提起公訴，惟臺灣高雄地方
    法院檢察署檢察官以九十一年度戒毒偵第八五七號誤為不起訴處分確定）。再因
    於九十二年八月間某日起至同年十一月五日、及九十二年十二月十日起至九十三
    年三月十一日之施用毒品犯行，經臺灣高雄地方法院於九十三年五月十二日以九
    十三年度訴字第一三號判處應執行有期徒刑一年四月（施用第一級毒品判處有期
    徒刑十月、施用第二級毒品判處有期徒刑八月），同年五月三十一日確定，現仍
    在執行中。詎仍不知悛悔，於前開案件經判處徒刑後，仍未戒絕毒癮，又基於施
    用第一級毒品海洛因之概括犯意，自九十三年五月三十日起至同年九月八日上午
    十時十分許，在屏東市○○路加油站廁所、復興南路加油站廁所等地點，以將毒
    品海洛因稀釋注入針筒後施打注射血管之方式，連續施用第一級毒品海洛因多次
    ，平均二、三日施用一次；另基於施用第二級毒品安非他命之概括犯意，於九十
    三年五月三十日起至同年九月八日晚上八時二十分許，在屏東市○○路加油站等
    處，以將毒品非他命置於鋁箔紙內，下方點火加熱燒烤，再以口鼻吸食蒸發體之
    方式，連續施用第二級安非他命多次，平均二、三日施用一次。嗣於同年九月九
    日因另案通緝為警查獲。
二、案經屏東縣警察局屏東分局報告臺灣屏東地方法院檢察署檢察官偵查起訴。
    理  由
一、本件被告甲○○所犯係死刑、無期徒刑、最輕本刑為三年以上有期徒刑以外之罪
    ，其於本院準備程序中就被訴事實為有罪之陳述，經本院合議庭裁定由受命法官
    獨任依簡式審判程序，先予敘明。
二、右揭事實，訊據被告甲○○於本院審理中坦承不諱，而被告為警查獲後經採尿送
    鑑定結果，確呈嗎啡、安非他命陽性反應，亦有臺灣檢驗科技股份有限公司濫用
    藥物尿液檢驗報告一紙在卷可稽，足認被告之自白，應與事實相符，堪予採信。
    查被告曾因違反毒品危害防制條例案件，經本院八十八年毒聲字第一三一七號裁
    定送觀察、勒戒後，因認有繼續施用毒品之傾向，再經本院八十八年度毒聲字第
    一四八四號裁定令入戒治處所施以強制戒治一年，嗣因戒治成效良好，經本院八
    十八年度毒聲第二四九三號裁定停止戒治，所餘期間付保護管束，並因保護管束
    期滿，經臺灣屏東地方法院檢察署檢察官於八十九年七月二十日以八十九年度戒
    毒偵第三一七號為不起訴處分確定。另於九十年間更因違反毒品危害防制條例案
    件，經臺灣高雄地方法院九十年度毒聲字第五四一六裁定令入戒治處所施以強制
    戒治一年，又因戒治成效良好，經同院九十一年度毒聲第一一四六號裁定停止戒
    治，所餘期間付保護管束（該次係屬二犯，本應提起公訴，惟臺灣高雄地方法院
    檢察署檢察官以九十一年度戒毒偵第八五七號誤為不起訴處分確定）；再因於九
    十二年八月間某日起至同年十一月五日、及九十二年十二月十日起至九十三年三
    月十一日之施用毒品犯行，經臺灣高雄地方法院於九十三年五月十二日以九十三
    年度訴字第一三號判處應執行有期徒刑一年四月（施用第一級毒品判處有期徒刑
    十月、施用第二級毒品判處有期徒刑八月），同年五月三十一日確定，現仍在執
    行中等情，有臺灣屏東地方法院檢察署刑案資料查註紀錄表、同署全國施用毒品
    案件紀錄表、臺灣高等法院被告全國前案紀錄表各一份附卷可考，是被告本件所
    為施用第一級毒品、第二級毒品犯行，自應依法論科。
三、按海洛因係毒品危害防制條例所定之第一級毒品，而安非他命則係同條例所定之
    第二級毒品，均不得非法施用，是核被告甲○○所為，係犯毒品危害防制條例第
    十條第一項之施用第一級毒品罪及同條第二項之施用第二級毒品罪。被告為施用
    毒品海洛因及安非他命而分別持有上開毒品之低度行為，已為其施用之高度行為
    所吸收，均不另論罪。被告多次施用第一級毒品海洛因、第二級毒品安非他命之
    犯行，時間緊接，方法相同，觸犯構成要件相同之罪名，顯係基於概括犯意為之
    ，均應依連續犯之規定論以一罪，並各加重其刑。被告於本院審理中自白其連續
    施用第二級毒品之始點為九十三年五月三十日，而與起訴書所認定時點有異，惟
    與起訴部分具有連續犯之裁判上一罪關係，為起訴效力所及，且經蒞庭檢察官更
    正起訴事實，附此敘明。被告所犯施用第一級毒品及施用第二級毒品之二罪間，
    犯意各別，行為互殊，應予分論併罰。爰審酌被告前有毒品前科，復經多次毒品
    戒斷之保安處分程序已如前述，顯見其意志不堅，有違政府訂定毒品危害防制條
    例之美意，本不宜輕縱，惟施用毒品係戕害自身健康、尚未害及他人，施用期間
    之長短及犯後坦承犯行且態度良好等一切情狀，分別量處如主文所示之刑，並定
    其應執行之刑。公訴人雖當庭從重求刑（施用第一級毒品部分求處有期徒刑一年
    十月、施用第一級毒品部分求處有期徒刑一年二月），惟施用毒品係自傷行為已
    如前述，並斟酌被告之犯罪情節及上開一切情狀，認被告惡行尚非極其重大，量
    處如主文所示之刑，已足收懲儆之效，併予敘明。
據上論斷，應依刑事訴訟法第二百七十三條之一第一項、第二百九十九條第一項前段
，毒品危害防制條例第十條第一項、第二項，刑法第十一條前段、第五十六條、第五
十一條第五款，判決如主文。
本案經檢察官蔡榮龍到庭執行職務。
中      華      民      國      九十三    年   十一   月    二十三      日
                                      臺灣屏東地方法院刑事第四庭
                                          法  官  劉敏芳
右正本證明與原本無異。
如不服本判決應於收受本判決送達後十日內向本院提出上訴書狀，其未敘述上訴理由
者，並得於提起上訴後十日內向本院補提理由書狀（均須按他造當事人之人數附繕本
）「切勿逕送上級法院」
                                          書記官  許倬維
中　　　華　　　民　　　國　　九十三　　年　　 十一 　　月　　二十三　　日
毒品危害防制條例第十條：
施用第一級毒品者，處六月以上五年以下有期徒刑。
施用第二級毒品者，處三年以下有期徒刑。
